臺灣臺中地方法院小額民事判決
111年度豐小字第580號
原      告  李健銀  

被      告  徐麗秋  
訴訟代理人  游啟東  
上列當事人間請求侵權行為損害賠償(交通)事件，本院於民國11
1年8月2日言詞辯論終結，判決如下：
    主      文
被告應給付原告新臺幣33,405元。
原告其餘之訴駁回。
訴訟費用新臺幣1,000元，由被告負擔。
本判決原告勝訴部分得假執行。但被告如以新臺幣33,405元為原
告預供擔保，得免為假執行。
    事實及理由
一、原告主張：被告於民國111年3月28日18時10分許，駕駛車牌
    號碼000-0000號自用小客車，沿臺中市豐原區新生北路西往
    東方向直行，行經和平街及新生北路口時，適原告所有並駕
    駛之AYN-7200號自用小客車（下稱系爭車輛）沿臺中市豐原
    區新生北路東往西方向直行，因被告未注意車前狀況，不慎
    碰撞系爭車輛，致系爭車輛受損（下稱系爭事故），經原告
    送修系爭車輛，受有系爭車輛維修費11,727元，扣除系爭車
    輛零件折舊後，請求4,705元、111年4月12日至111年4月26
    日之租車費用35,000元、租車前之111年3月30日至111年4月
    1日之交通費用1,200元、請假2天處理安排事情之薪資損害3
    ,000元，以上合計為43,905元，爰依侵權行為之法律關係規
    定提起本件訴訟等語，並聲明：被告應給付原告43,905元。
二、被告則以：原告因系爭事故所需之租車期間應以111年4月12
    日至同年月22日計算，且不爭執原告之工作地點及以區間車
    火車、大都會計程車之收費標準作為計算原告所需支出之交
    通費等語，資為抗辯。並聲明：㈠原告之訴駁回。㈡如受不利
    判決，願供擔保請准宣告免為假執行。
三、得心證之理由：
  ㈠原告主張被告於上揭時、地駕駛自用小客車，因未注意車前
    狀況，而與系爭車輛發生碰撞，致系爭車輛受損之事實，業
    據其提出臺中市政府警察局道路交通事故現場圖、初步分析
    研判表、系爭車輛維修明細表、電子發票證明聯為證（見本
    院卷第17至19頁、第95至101頁）；並經本院向臺中市政府
    警察局豐原分局調取系爭事故蒐證資料核閱屬實（見本院卷
    第37至65頁），被告對於在上開時、地駕駛自用小客車與系
    爭車輛發生碰撞之事實並不爭執（見本院卷第87頁），是此
    部分之事實，堪信為真。
  ㈡按因故意或過失，不法侵害他人之權利者，負損害賠償責任
    ；汽車、機車或其他非依軌道行駛之動力車輛，在使用中加
    損害於他人者，駕駛人應賠償因此所生之損害，民法第184
    條第1項前段、第191條之2前段分別定有明文。次按分向限
    制線，用以劃分路面成雙向車道，禁止車輛跨越行駛，並不
    得迴轉；汽車在未劃設慢車道之雙向二車道行駛時，在劃有
    分向限制線之路段，不得駛入來車之車道內；按汽車行駛時
    ，駕駛人應注意車前狀況及兩車並行之間隔，並隨時採取必
    要之安全措施；道路交通標誌標線設置規則第165條第1項、
    道路交通安全規則第97條第1項第2款、第94條第3項亦規定
    甚明。經查，被告於系爭事故發生後，於警詢時自陳伊駕駛
    自用小客車因天晚又下雨視線不佳，未注意車前狀況有稍微
    往左偏一點，導致與對向來車即系爭車輛擦撞，有A3類道路
    交通事故調查紀錄表、道路交通事故現場圖及初步分析研判
    表在卷可稽（見本院卷第39至41頁、第45頁），足認被告有
    未注意車前況及跨越分向限制線之過失，是被告對於防止損
    害之發生顯未盡相當之注意，就系爭事故之發生自有過失，
    且被告之過失行為與系爭車輛受損間有相當因果關係，被告
    自應負侵權行為損害賠償責任。
  ㈢茲就原告請求賠償之項目及金額，審酌如下：
　1.系爭車輛修理費部分：
　　按不法毀損他人之物者，被害人得請求賠償其物因毀損所減
    少之價額，民法第196條規定甚明。而民法第196條所謂因毀
    損減損之價額，得以修復費用為估定之標準，但以必要者為
    限，例如修理材料以新品換舊品應予折舊，最高法院79年度
    第9次民庭會議決議闡釋甚明。本件被告既應負侵權行為損
    害賠償責任，則原告以修復金額作為賠償金額，自屬有據。
    而系爭車輛之零件修理既係以新零件更換被損之舊零件，是
    依上說明，自應將零件折舊部分予以扣除。查系爭車輛送修
    支出修理費11,727元，其中工資費用3,525元、零件費用8,2
    02元，此有原告提出之維修明細表及電子發票證明聯附卷可
    稽（見本院卷第95至101頁）。而依行政院所頒「固定資產
    耐用年數表」及「固定資產折舊率表」之規定，自用小客車
    之耐用年數為5年，依定率遞減法每年折舊千分之369，再參
    照卷附本院依職權查詢之系爭車輛公路監理電子閘門車號查
    詢汽車車籍資料，其上載明該車係於107年1月出廠（見本院
    卷第67頁，未載日故以15日計算），直至111年3月28日系爭
    事故發生日止，實際使用日數約為4年2月又13日，依「營利
    事業所得稅結算申報查核准則」第95條第8項所定「固定資
    產提列折舊採用定率遞減法，以1年為計算單位，其使用期
    間未滿1年者，按實際使用之月數相當於全年之比例計算之
    ，不滿1月者，以月計」。因此，系爭車輛應以使用4年3月
    期間計算折舊。依此方式核算扣除折舊額後，得請求之零件
    修理費為1,180元（計算式如附表，元以下四捨五入），加
    計工資費用後，則系爭車輛之必要修理費總計為4,705元（
    計算式：1,180＋3,525＝4,705），是以，本件原告請求系爭
    車輛必要修理費用4,705元，自應准許。
　2.租車費用部分：
　　原告主張系爭車輛因系爭事故受損而租賃其他自用小客車，
    且應以111年4月12日至111年4月26日原告取車日計算系爭車
    輛修理期間之租車費用，固提出凱壹小客車租賃有限公司租
    賃合約書及免用統一發票收據為證（見本院卷第93至94頁、
    第99頁），惟經本院函詢群喜汽車事業股份有限公司關於系
    爭車輛所需之維修天數，經該公司函覆稱系爭車輛於4月12
    日進廠，4月22日維修完畢，原告於4月26日取車等內容（見
    本院卷第109頁），足認系爭車輛之實際維修期間應以111年
    4月12日至111年4月22日即共11日為據。是以原告所提上開
    凱壹小客車租賃有限公司免用統一發票收據所示，原告每日
    之租車費用為2,500元，則因系爭車輛維修而無法駕駛系爭
    車輛之租車費用損害應為27,500元（計算式：2,500元×11日
    ＝27,500元），逾此範圍之請求則無理由，不應准許。
　3.交通費用部分：
　　原告主張系爭車輛修理期間，於尚未租賃汽車代步前之111
    年3月30日至111年4月1日，因往返位在臺中市○○區○○路000
    號工作地點所支出之交通費用為1,200元，被告則不爭執原
    告之工作地點，並同意以區間火車及大都會計程車之收費標
    準計算原告所需之交通費用。經查，由豐原車站至臺中車站
    單趟區間車車資為21元、臺中車站至原告工作地點之單趟計
    程車車資預估為215元，有臺灣鐵路票價、大都會車隊預估
    車資資料在卷可參，則以此計算方式，原告因系爭事故得請
    求之交通費用應為1,416元【計算式：（21＋215）×6趟＝1,41
    6元】，是原告此部分僅請求1,200元，自應准許。
　4.請假2天薪資損失部分：
　　原告固主張為處理系爭車輛安排處理事宜請假，因此受有薪
    資損失3,000元等語，惟原告請假處理系爭事故事務，此乃
    其為保障自身權利所為之選擇，縱因請假而無該請假日之薪
    資收入，亦難認與被告所造成之系爭車禍具有相當因果關係
    ，從而，原告此部分請求，尚難准許。
　5.據上，原告得請求被告賠償之金額共計33,405元（4,705＋27
    ,500＋1,200＝33,405）。
四、綜上所述，原告依侵權行為之法律關係，請求被告給付33,4
    05元，為有理由，應予准許，逾此部分之請求，則無理由，
    不應准許。
五、本件判決之事證已臻明確，兩造其餘攻擊防禦方法，經審酌
    後，認均與判決結果無影響，爰不一一論述。
六、本判決就原告勝訴部分，係依小額訴訟程序所為被告敗訴之
    判決，依民事訴訟法第436條之20規定，就原告勝訴部分，
    應依職權宣告假執行。又被告陳明願供擔保請准宣告免為假
    執行（見本院卷第87頁），核無不合，爰酌定相當擔保金額
    宣告之。
七、訴訟費用負擔之依據：民事訴訟法第436條之19第1項、第79
    條。
中　　華　　民　　國　　111 　年　　8 　　月　　31　　日
                  豐原簡易庭    法  官  廖弼妍
如不服本判決，應於判決送達後20日內，以判決違背法令為理由
，向本院提出上訴狀並表明上訴理由（上訴理由應表明：一、原
判決所違背之法令及其具體內容；二、依訴訟資料可認為原判決
有違背法令之具體事實），如於本判決宣示後送達前提起上訴者
，應於判決送達後20日內補提上訴理由書（須附繕本）。
以上為正本係照原本作成。
中　　華　　民　　國　　111 　年　　8 　　月　　31　　日
                                 書記官 陳貴卿
附表：
折舊時間           金額
第1年折舊值        8,202×0.369=3,027
第1年折舊後價值    8,202-3,027=5,175
第2年折舊值        5,175×0.369=1,910
第2年折舊後價值    5,175-1,910=3,265
第3年折舊值        3,265×0.369=1,205
第3年折舊後價值    3,265-1,205=2,060
第4年折舊值        2,060×0.369=760
第4年折舊後價值    2,060-760=1,300
第5年折舊值        1,300×0.369×(3/12)=120
第5年折舊後價值    1,300-120=1,180